臺灣新竹地方法院簡易庭裁定
110年度竹秩字第48號
移送機關    新竹市警察局第二分局  
被移送人    林Ο浩  （真實姓名年籍均詳卷）
上列被移送人因違反社會秩序維護法案件，經移送機關以中華民
國110 年10月7 日竹市警二分偵字第1100025719號移送書移送審
理，本院裁定如下：
    主  文
林Ο浩於公務員依法執行職務時，以顯然不當之言詞相加，尚未
達強暴脅迫或侮辱之程度，處罰鍰新臺幣參仟元。
    事實及理由
一、被移送人林Ο浩（民國94年3 月出生，真實姓名年籍均詳卷
　　）於下列時地有違反社會秩序維護法之行為：
（一）時間：民國110 年9 月11日凌晨3 時許。
（二）地點：新竹市○○街00號前。
（三）行為：被移送人於上開時地，於警員在場處理其無照駕駛
　　　及改裝車輛事件而依法執行職務時，以顯然不當之「你太
　　　刁了吧」、「你這樣子刁我幹嘛？」、「對啦對啦，穿制
　　　服的都對！」、「秋（臺語）什麼？你秋（臺語）什麼？
　　　」、「靠北」等言詞相加，尚未達強暴脅迫或侮辱程度。
二、上開事實，有下列之事證證明屬實：
（一）被移送人林Ο浩於警詢時之陳述。
（二）警員蔡松穎於110 年9 月23日所出具之偵查報告1 份、警
      員密錄器譯文1 份、新竹市警察局舉發違反道路交通管理
　　　事件通知單2 份、新竹市警察局第二分局東門派出所處理
　　　少年偏差行為紀錄表1 份、新竹市警察局執行管束通知書
　　　1 份、本院勘驗密錄器之勘驗結果1 份。
三、按違反本法之行為，涉嫌違反刑事法律或少年事件處理法者
　　，應移送檢察官或少年法庭依刑事法律或少年事件處理法規
　　定辦理，社會秩序維護法第38條前段定有明文。又本法第38
　　條之規定，少年違反本法之行為同時違反少年事件處理法，
　　應移送少年法庭審理者，係指少年之行為有少年事件處理法
　　第三條或第二十七條之情事，法院辦理社會秩序維護法案件
　　應行注意事項第9 點亦有明示。查本件被移送人林Ο浩為93
　　年10月生等情，有其個人戶籍資料1 份在卷足憑，是被移送
　　人於本件行為時係14歲以上未滿18歲之人，惟核其被移送所
　　涉違反社會秩序維護法之行為，非屬少年事件處理法第三條
　　或同法第二十七條之情形，並無同時違反少年事件處理法，
　　應先移送少年法庭審理之情，自應依社會秩序維護法規定逕
　　予審究，合先敘明。
四、按於公務員依法執行職務時，以顯然不當之言詞或行動相加
　　，尚未達強暴脅迫或侮辱之程度者，處拘留或新臺幣一萬二
　　千元以下罰鍰，社會秩序維護法第85條第1 款定有明文。惟
　　該顯然不當之言詞如已達侮辱之程度，則係觸犯刑法第140
    條第1 項之侮辱公務員罪。次按所謂「侮辱」，係指以粗鄙
    之言語、舉動、文字、圖畫等，對他人予以侮謾、辱罵，足
    以減損或貶抑他人在社會上客觀存在之人格地位，始足當之
    ；而是否構成「侮辱」之判斷，除應注意行為人與被害人之
    性別、年齡、職業等個人條件外，尤應著重行為人與被害人
    間之關係、行為時之客觀情狀、行為地之方言或語言使用習
    慣等事項，依社會一般人對於語言使用之認知，進行客觀之
    綜合評價，不宜僅著眼於特定之用語文字，即率爾論斷。至
　　是否屬足以貶損他人評價之侮辱行為，應參酌行為人之動機
　　、目的、智識程度、慣用之語言、當時所受之刺激、所為之
　　用語、語氣、內容及連接之前後文句統觀之，非得以隻言片
　　語而斷章取義。查被移送人林Ο浩於警詢時坦承有於上開時
　　地因無照騎乘普通重型機車及改裝車輛事件而為警稽查時，
　　有向警方口出「靠北」一詞等情在卷，並有前述警員密錄器
　　譯文1 份及本院勘驗密錄器之勘驗結果1 份附卷足佐；又被
　　移送人尚有口出「你太刁了吧」、「你這樣子刁我幹嘛？」
　　、「對啦對啦，穿制服的都對！」、「秋（臺語）什麼？你
　　秋（臺語）什麼？」等語明確，亦有前揭本院勘驗密錄器之
　　勘驗結果1 份在卷可憑。觀諸本院前揭勘驗結果可知，被移
　　送人係為警處理其無照駕駛及改裝車輛事件斯時，為宣洩不
　　滿情緒，因此對警員口出前開「你太刁了吧」、「你這樣子
　　刁我幹嘛？」、「對啦對啦，穿制服的都對！」、「秋（臺
　　語）什麼？你秋（臺語）什麼？」、「靠北」等帶有批評、
　　貶損及挑釁意味之言語，除前開不當言詞外，尚無針對警員
　　個人為其他攻擊性之言詞，是其主觀上尚難認有侮辱警員之
　　意，客觀上亦無何影響警員人格評價之情形，從而應認被移
　　送人於上開時地於警員依法執行職務時，以顯然不當之言詞
　　相加，惟尚未達強暴脅迫或侮辱程度，應依社會秩序維護法
　　第85條第1 款規定論處。又被移送人於行為時，為14歲以上
　　未滿18歲之人，業如前述，爰依社會秩序維護法第9 條第1
　　項第1 款之規定，減輕處罰。爰審酌被移送人僅因不滿警員
　　處理其無照駕駛暨車輛改裝事件，即以前開顯然不當之言詞
　　相加，所為實非可取，復衡酌其行為之動機、手段、違反義
　　務之程度、行為所生之危險或損害、行為後之態度、其智識
　　程度及家庭經濟狀況等一切情狀，量處如主文所示之處罰。
五、依社會秩序維護法第46條第1 項、第85條第1 款，裁定如主
    文。
中　　華　　民　　國　　111 　年　　7 　　月　　18　　日
                  新竹簡易庭    法  官   楊惠芬
以上正本證明與原本無異。
如不服本裁定，應於裁定送達後5日內向本院提出抗告狀。
中　　華　　民　　國　　111 　年　　7 　　月　　18　　日
              　　　　　　　　　書記官   李艷蓉
附錄本案裁處適用法條：
社會秩序維護法第85條：
有左列各款行為之一者，處拘留或新臺幣一萬二千元以下罰鍰：
一、於公務員依法執行職務時，以顯然不當之言詞或行動相加，
    尚未達強暴脅迫或侮辱之程度者。
二、於公務員依法執行職務時，聚眾喧嘩，致礙公務進行者。
三、故意向該公務員謊報災害者。
四、無故撥打警察機關報案專線，經勸阻不聽者。